# 递延所得税资产的问题

提问人：qiufeng 时间：2010-08-10 20:13:25
与资产相关的政府补贴确认递延所得税资产吗? 非同一控制合并取得子公司公允价值大于帐面价值(如固定资产等),合并报表是否确认递延所得税资产? 谢谢

回答人：chenyiwei
后一种情况应确认递延所得税负债。 前一种情况比较复杂，需取决于政府补助及其对应的资产的税务处理方法，不能一概而论。在税务处理方面，尤其需要关注该财政资金是否属于财税[2008]151号和财税[2009]87号文所界定的免税收入或不征税收入。